臺灣彰化地方法院彰化簡易庭民事小額判決  
111年度彰小字第146號
原      告  江孟熹  
被      告  張坤亮  
上列當事人間損害賠償事件，本院於民國111年5月18日言詞辯論
終結，判決如下：
    主    文
被告應給付原告新臺幣14,957元。
原告其餘之訴駁回。
訴訟費用新臺幣1,000元由被告負擔新臺幣360元，餘由原告負擔
。
本判決第1項得假執行。
    理由要領
民事訴訟法第436條之8第1項規定「關於請求給付金錢或其他代
  替物或有價證券之訴訟，其標的金額或價額在新台幣十萬元以
  下者，適用本章所定之小額程序」，第436條之18第1項規定「
  判決書得僅記載主文，就當事人有爭執事項，於必要時得加記
  理由要領」。
本院依兩造之主張及舉證，判斷如下： 
㈠被告為交通事故之肇事因素，原告無肇事因素。
㈡車牌號碼000-000號機車遭毀損時出廠已逾3年，修復費用新臺
  幣（下同）41,600元，包含零件29,600元、工資12,000元，零
  件部分以附表所示定率遞減法計算折舊後為2,957元，連同無
  庸折舊之其餘費用合計14,957元（計算式：2,957+12,000＝14,
  957）。
㈢原告依侵權行為之法律關係，請求被告給付14,957元，為有理
  由，應予准許；逾此部分，為無理由，應予駁回。
中　　華　　民　　國　　111 　年　　6 　　月　　1 　　日
                  彰化簡易庭  法    官  廖政勝
以上正本係照原本作成。
如不服本判決，應於判決送達後20日內，以其違背法令為理由（
表明判決所違背之法令及其具體內容，與依訴訟資料可認為判決
有違背法令之具體事實），向本院提出上訴狀，並按應送達於他
造之人數提出繕本或影本，及繳納第二審裁判費。
中　　華　　民　　國　　111 　年　　6 　　月　　1 　　日
                              書 記 官  梁高賓

附表
依行政院所頒固定資產耐用年數表及固定資產折舊率之規定，【
機械腳踏車】之耐用年數為3年，依定率遞減法每年折舊1000分
之536，另依營利事業所得稅查核準則第95條第6項規定「固定資
產提列折舊採用定率遞減法者，以1 年為計算單位，其使用期間
未滿1 年者，按實際使用之月數相當於全年之比例計算之，不滿
1月者，以1月計」，上開【機械腳踏車】自出廠日迄本件車禍發
生時，已使用逾3年，則零件扣除折舊後之修復費用估定為2,957
元。計算式：
折舊時間           金額
第1年折舊值        29,600×0.536=15,866
第1年折舊後價值    29,600-15,866=13,734
第2年折舊值        13,734×0.536=7,361
第2年折舊後價值    13,734-7,361=6,373
第3年折舊值        6,373×0.536=3,416
第3年折舊後價值    6,373-3,416=2,957